臺灣高等法院臺中分院刑事判決　　　　　　　　　九十三年度上訴字第一七八○號
　　上　訴　人
　　即　被　告　甲○○
　　選任辯護人　羅豐胤
　　　　　　　　黃靖閔
右上訴人因違反槍砲彈藥刀械管制條例案件，不服臺灣彰化地方法院九十三年度重訴
字第八號中華民國九十三年九月三十日第一審判決（起訴案號：臺灣彰化地方法院檢
察署九十三年度偵字第三五０三、三六九九號），提起上訴，本院判決如左：
      主  文
上訴駁回。
      事  實
一、甲○○明知手槍之主要組成零件制式槍管屬行政院公告之管制物品，不得私運進
    口，且明知非經中央主管機關許可，不得製造、販賣可發射子彈具有殺傷力之槍
    枝，因積欠地下錢莊款項，急需現金償債，竟基於自美國私運管制物品即具有殺
    傷力之制式槍管進口入台，及基於製造、販賣可發射子彈具有殺傷力之槍枝牟利
    之概括犯意，未經許可，先於民國九十三年四月初之某時，在台中縣豐原市○○
    路達昇模型玩具店，以不詳價格購買仿ＢＥＲＥＴＴＡ廠Ｍ九型半自動玩具手槍
    （含彈匣）二支、仿ＧＬＯＣＫ廠二七型半自動玩具手槍（含彈匣）一支，旋在
    其位於台北縣新莊市○○○路四十六號居處，以其所有個人電腦及週邊設備，透
    過美國ｅｂａｙ拍賣網站，與美國賣家聯繫購買制式槍管事宜，復於九十三年四
    月六日搭乘新加坡航空公司ＳＱ０３０飛機前往美國佛羅里達州，以美金一千七
    百元向該賣家購得ＢＥＲＥＴＴＡ廠九ｍｍ制式槍管四支、ＧＬＯＧＣＫ廠○‧
    四吋制式槍管五支，包裝好放入其所有之行李箱內，嗣於九十三年四月二十三日
    搭乘新加坡航空公司ＳＱ０２９飛機回台，而私運管制物品制式槍管進口，並將
    之放置於其前開新莊居處房間內。
二、甲○○復於九十三年四月二十四日、同年四月二十五日，分別在台中縣豐原市○
    ○路達昇模型玩具店、台北縣三重市○○街生存國際玩具店，各以不詳價格購入
    仿ＢＥＲＥＴＴＡ廠八四型半自動玩具手槍（含彈匣）一支、仿ＢＥＲＥＴＴＡ
    廠Ｍ九型半自動玩具手槍（含彈匣）一支、仿ＧＬＯＣＫ廠二七型半自動玩具手
    槍（含彈匣）二支。甲○○即基於概括犯意，自九十三年四月二十四日起至同年
    月三十日止，連續在其上開新莊居處內，以卸下前開購得之仿ＢＥＲＥＴＴＡ廠
    Ｍ九型半自動玩具手槍、仿ＧＬＯＣＫ廠二七型半自動玩具手槍之彈匣，將槍管
    固定鈕旋轉到ＯＦＦ之位置，推送滑套取出槍管，徒手換裝購得之制式槍管，再
    裝上滑套、彈匣之方式，組裝成如附表一所示機械性能良好，可供擊發子彈具有
    殺傷力之手槍四把，其中如附表三編號二所示之手槍一把，因欠缺撞針簧及滑套
    蓋板，且滑套破裂，依現狀認不具殺傷力而製造未完成（起訴書誤載為模型槍，
    業經原審實行公訴之檢察官於原審審理時更正為改造玩具手槍）。
三、甲○○以上開方式改造成可發射子彈具有殺傷力之槍枝後，其先後販售情形如下
    ：
  (1)九十三年四月底某日，甲○○因知悉友人江居科需求槍械，乃與江居科約在彰化
    縣員林鎮滷肉張便當店前見面，欲以新台幣（下同）十六萬元之代價，販賣如附
    表三編號二所示之仿ＧＬＯＣＫ廠二七型半自動改造玩具手槍一把予江居科，因
    江居科沒錢購買而販賣未遂，甲○○暫將該槍交予江居科。江居科收受後發現該
    槍滑套破裂，將之藏放在彰化縣員林鎮東山國小側門旁排水溝內。
　(2)甲○○於九十三年四月底某日，攜帶二把仿ＢＥＲＥＴＴＡ廠Ｍ九型半自動改造
    玩具手槍，駕車搭載江居科一同前往江憲政位於彰化縣員林鎮○○路浮圳巷二三
    號住處前，邀江憲政上車看槍，甲○○在車內展示上開改造玩具手槍二把，欲以
    三十二萬元之價格售予江憲政。江憲政檢視後認係玩具槍而未購買，甲○○遂攜
    回該二把改造玩具手槍而販賣未遂。
  (3)甲○○於九十三年五月二日十六時許，在江憲政前開住處內，欲以十六萬元之代
    價，出售仿ＢＥＲＥＴＴＡ廠Ｍ九型半自動改造玩具手槍一把，因江憲政不滿意
    而未成交，甲○○遂暫放江憲政住處。江憲政收受後藏放於彰化縣員林鎮○○路
    一段一六六之一號後方菜園內。
四、嗣於九十三年五月二日二十時許，甲○○駕駛車牌號碼０１１６─ＧＵ自小客車
    行經國道龍潭收費站前，被跟監多時之警員攔停，帶往國道警察局龍潭分隊辦公
    室調查，甲○○自白上開犯行，警方並於同日二十一時三十分許，依其自白在甲
    ○○駕駛之自用小客車駕駛座下方起出具殺傷力之仿ＧＬＯＣＫ廠二七型半自動
    改造玩具手槍一支、槍械拆解給合圖四張、ＧＬＯＣＫ廠二七型半自動手槍細部
    分解圖一張、槍械圖鑑八張、挫刀一支；另於同日二十二時三十六分許，甲○○
    帶同警員在其台北縣新莊居處起出具殺傷力之仿ＢＥＲＥＴＴＡ廠Ｍ九型半自動
    改造玩具手槍二支、ＧＬＯＣＫ廠○‧四吋制式槍管三支、貝瑞塔廠九ｍｍ制式
    槍管一支、砂輪機一支、研磨工具一批、銼刀一支、易利信手機一支、玩具金屬
    彈殼一百四十顆，及未著手改造之仿ＢＥＲＥＴＴＡ廠八四型玩具手槍一支；甲
    ○○並供出上開改造玩具手槍之來源及去向，因而於同年五月三日十二時三十分
    許，為警在彰化縣員林鎮東山國小側門旁排水溝內，起出甲○○改造未完成之仿
    ＧＬＯＣＫ廠二七型玩具手槍一支（江居科於同日十一時許丟棄該處，再電話告
    知甲○○槍枝丟棄處）；再於九十三年五月三日十三時三十分許，甲○○帶同警
    員在彰化縣員林鎮○○路一段一六六之一號後方菜園內，起出仿ＢＥＲＥＴＴＡ
    廠Ｍ九型半自動改造玩具手槍一把。
五、案經台中縣警察局及台中縣警察局豐原分局分別移送台灣彰化地方法院檢察署檢
    察官偵查起訴。
    理  由
一、上訴人即被告（下稱被告）甲○○右揭非法運輸手槍之主要組成零件制式槍管，
    及未經許可，製造可發射子彈具有殺傷力之改造玩具手槍犯行：
    右揭事實業據被告甲○○坦承不諱，而被告並於原審九十三年八月三日審理時，
    操作原審法院設置之電腦設備，連線上網美國ｅｂａｙ拍賣網站，與販售ＢＥＲ
    ＥＴＴＡ廠槍械之賣家聯繫，並列印出連線資料五張附卷可稽（見原審卷【一】
    第八０頁反面、第八三頁至八七頁），足見被告確有與美國賣家聯繫購買制式槍
    管之能力。另被告於九十三年四月六日搭乘新加坡航空公司ＳＱ０３０飛機前往
    美國，以美金一千七百元向不詳賣家購得ＢＥＲＥＴＴＡ廠九ｍｍ制式槍管四支
    、ＧＬＯＧＣＫ廠○‧四吋制式槍管五支，包裝好放入其所有之行李箱內，嗣於
    九十三年四月二十三日搭乘新加坡航空公司ＳＱ０２９飛機返台，而私運管制物
    品制式槍管進口等情，亦有被告之出入境資料在卷可稽（（見原審卷【二】第二
    九頁）。又上開扣案之改造玩具手槍、制式槍管，經送請內政部警政署刑事警察
    局鑑驗結果：如附表一編號一至三所示之改造玩具手槍（槍枝管制編號：000
    0000000號、0000000000號、0000000000號）三把
    ，係仿ＢＥＲＥＴＴＡ廠製Ｍ九型半自動手槍製造之玩具手槍，換裝制式槍管改
    造而成之改造手槍，機械性能良好，可擊發適用之子彈，認具殺傷力；如附表一
    編號四所示之改造玩具手槍一把（槍枝管制編號：0000000000號），
    係仿ＧＬＯＣＫ廠製二七型半自動手槍製造之玩具手槍換裝制式槍管而成之改造
    手槍，機械性能良好，可擊發適用之子彈，認具殺傷力；如附表二編號一所示之
    槍管三支，係口徑○‧四吋制式槍管，其內具五條右旋之來復線；如附表二編號
    二之槍管一支，係口徑九ｍｍ制式槍管，其內有六條右旋之來復線；如附表三編
    號編號二所示支改造玩具手槍（槍枝管制編號：0000000000號）一把
    ，係仿ＧＬＯＣＫ廠製二七型半自動手槍製造之玩具手槍，換裝制式槍管改造而
    成之改造手槍，惟欠缺撞針簧及滑套蓋板，且滑套破裂，依現狀認不具殺傷力等
    情，有內政部警政署刑事警察局九十三年五月十二日刑鑑字第○九三○○九五四
    一一六號槍彈鑑定書附卷可稽（見偵字第三五○三號卷第七八頁至八七頁），是
    扣案之如附表一編號一至四之改造手槍四把確具有殺傷力，附表三編號二所示之
    改造手槍一把則係改造未完成之玩具手槍，扣案之如附表二所示之四支槍管係制
    式槍管，至為明顯。而內政部警政署刑事警察局鑑定人員蕭宇廷於原審審理時，
    親自操作附表一編號二之槍枝管制編號0000000000號槍枝時亦證稱：
    只要卸下前開玩具手槍彈匣，將槍管固定鈕旋轉到釋放之位置，就可推送滑套取
    出槍管，徒手換裝購得之制式槍管，再以相反步驟裝填即可完成，槍枝管制編號
    0000000000號、槍枝管制編號0000000000號也是一樣，另
    槍枝管制編號0000000000號為不同型槍枝，一樣卸下彈匣，槍板固定
    鈕往下按，撞針之固定板會撞到滑套之固定板，所以需要一個小零件把它推出，
    這樣就能推出槍管等語（見原審卷【一】第七七頁反面、第七八頁正面），是被
    告之自白核與事實相符，自堪採信。
二、至於右揭未經許可，販賣可發射子彈具有殺傷力之手槍未遂犯行部分：
  (1)販賣江憲政部分：此經被告坦承不諱，核與證人江憲政於九十三年五月三日警訊
    時之證述相符（見偵字第三五○三號卷第一九頁）。雖證人江憲政於原審審理時
    證稱被告於九十三年四月底某日，曾在車上展示二支手槍，伊無意購買，被告另
    於九十三年五月二日至伊住處泡茶，離去時遺留一包物品，伊猜想是槍而丟在菜
    園內云云，惟證人江憲政於警詢時之供詞為經警查獲被告後首次陳述，較無利害
    權衡，且與被告供述內容相符，參佐卷附監聽譯文，證人江憲政確有與被告聯絡
    購買槍枝之交易事宜（見警聲搜字第一三七七號卷第四九頁），其事後改證述前
    詞，無非係避重就輕，不足採信。是江憲政之前開警詢時之證言，顯與事實相符
    ，自足採信。此外復有被告帶同警員，於九十三年五月三日十三時三十分許，在
    彰化縣員林鎮○○路一段一六六之一號後方菜園內，起出之仿ＢＥＲＥＴＴＡ廠
    Ｍ九型半自動改造玩具手槍一把扣案可資佐證，是被告販賣江憲政可發射子彈具
    有殺傷力之手槍未遂犯行洵堪認定。
  (2)販賣江居科部分：證人江居科於原審審理時證稱：伊曾於九十三年四月底，與被
    告在彰化縣員林鎮滷肉張便當店見面聊天，被告在伊車上留了一包東西，伊不知
    裡面是槍，伊打電話詢問被告，被告叫伊丟掉，伊即丟在東山國小側門排水溝內
    云云，然依卷附承辦員警依法聲請對被告所使用之0000000000號行動
    電話、江居科所使用之0000000000號行動電話進行通訊監察多日後，
    發現被告確有與江居科上述販賣槍枝之事實，被告與江居科之電話交談內容如下
    ：
    九十三年四月二十五日二十一時二十分十八秒：
      江居科：「開幾台（指槍管）回來？」
      被告：「開九台（指九支制式槍管）回來。」
    九十三年四月二十九日十一時五十九分二十二秒：
      江居科：「像我這台（指被告所交付之仿ＧＬＯＣＫ廠二七型改造玩具手槍）
      也不可以拉了，拉了半天也拉不好」。
      被告：「我會換一台比較好的給你，會讓你滿意的」。
      江居科：「我沒有錢，欠你就抱歉了」。
      被告：「沒關係，我也讓你幫很多忙」。
    此有通訊監察譯文在卷可佐（見警聲搜字第一三七七號卷第三三頁、第四八頁）
    ，此亦經被告坦承在卷，是證人江居科於原審審理時之證詞，顯係事後規避及維
    護被告之詞，而不足採信。此外復有為警九十三年年五月三日十二時三十分許，
    在彰化縣員林鎮東山國小側門旁排水溝內，起出甲○○改造之仿ＧＬＯＣＫ廠二
    七型玩具手槍一支扣案可資佐證，是被告販賣江居科可發射子彈具有殺傷力之手
    槍未遂之犯行亦洵堪認定。
三、按制式槍管係槍械之主要主要零件，為行政院頒佈懲治走私條例公告管制物品項
    目及其數額中之甲項管制進、出口物品。又刑法上所謂運送，係指載運輸送而言
    ，又私運管制物品進出口罪之所謂進出口，係指出入國界而言。又懲治走私條例
    第三條第一項所列之「運送」、「銷售」、「藏匿」走私物品之行為，本質上均
    屬同絛例第二條第一項私運管制物品罪之後續行為，是於私運管制物品進口既遂
    後之運送、銷售、藏匿行為，應為先前之私運管制物品罪所吸收，不另論罪。故
    核被告私運制式槍管回台，所為係犯懲治走私條例第二條第一項私運管制物品進
    口罪、槍砲彈藥刀械管制條例第十三條第一項非法運輸手槍之主要組成零件罪。
    被告以一行為運輸制式槍管及私運管制物品進口而同時觸犯二罪名，為想像競合
    犯，依刑法第五十五條前段規定，應從較重之槍砲彈藥刀械管制條例第十三條第
    一項運輸手槍主要組成零件罪（起訴書雖未載明所犯法條，然已於起訴書事實欄
    內敘明，為公訴人起訴範圍內，而原審院審理時並經實行公訴之檢察官當庭補充
    更正之）。被告製造具殺傷力之改造玩具手槍後販賣未遂之行為，係違反槍砲彈
    藥刀械管制條例第十一條第一項未經許可，製造可發射子彈具有殺傷力之改造玩
    具手槍罪、同條例第十一條第五項、第一項未經許可，販賣可發射子彈具有殺傷
    力之改造玩具手槍未遂罪。其所持有可發射子彈具有殺傷力之改造玩具手槍之低
    度行為，為製造、販賣可發射子彈具有殺傷力之改造玩具手槍之高度行為所吸收
    ，均不另論罪。其持有可發射子彈具有殺傷力之改造玩具手槍之主要組成零件之
    犯行，為其製造可發射子彈具有殺傷力之改造玩具手槍罪之部分行為，均不另論
    罪。再被告先後製造具殺傷力之手槍及不具殺傷力之手槍，雖有既遂與未遂，惟
    時間緊接，所犯構成要件相同之罪，顯係基於概括犯意反覆為之，應依刑法第五
    十六條規定，從一未經許可製造可發射子彈具有殺傷力之手槍既遂罪論處，並加
    重其刑。被告先後販賣具殺傷力之改造玩具手槍予江居科、江憲政，雖未成交而
    販賣未遂（起訴書記載被告於九十三年五月二日十六時許，攜帶具殺傷力之改造
    手槍，交予不知情之江憲政保管，此經在原審實行公訴之檢察官補充更正被告係
    販賣交付予知情之江憲政），其時間緊接，犯罪構成要件相同，顯係基於概括犯
    意反覆為之，應依刑法第五十六條規定，從一未經許可販賣可發射子彈具有殺傷
    力之手槍未遂罪論處，加重其刑，並按既遂犯之刑減輕其刑。至被告未經許可，
    販賣可發射子彈具有殺傷力之槍枝予江居科未遂部分，雖未經起訴，然此部分與
    前開已起訴成罪部分，有連續犯之裁判上一罪關係，為起訴效力所及，基於審判
    不可分之原則，本院自得併予審判。又被告所犯之運輸手槍主要組成零件罪，及
    未經許可，製造可發射金屬或子彈具有殺傷力之改造玩具手槍罪，與未經許可，
    販賣可發射子彈具有殺傷力之改造玩具手槍未遂罪間，具有方法結果之牽連關係
    ，為牽連犯，應依刑法第五十五條規定，從一重以犯罪態樣較重之未經許可，製
    造可發射子彈具有殺傷力之槍枝罪處斷。起訴書雖記載被告涉犯同條例第十條第
    一項之製造具殺傷力模型槍罪嫌，惟經原審實行公訴之檢察官以補充理由書及當
    庭更正起訴法條為同條例第十一條第一項，本院自毋庸為變更法條之諭知。又檢
    察官認為依情節輕重，應論以被告未經許可，販賣可發射子彈具有殺傷力之改造
    玩具手槍罪，惟被告製造具有殺傷力支改造手槍後，先後三次販賣予江居科、江
    憲政均未成交，是被告販賣可發射子彈具有殺傷力之槍枝罪，仍僅止於未遂階段
    ，檢察官認為被告所為已達販賣既遂，尚有未洽。
四、按刑法第六十二條前段規定「對於未發覺之罪自首而受裁判者，減輕其刑」所稱
    之「發覺」，並不以有偵查犯罪權之機關或人員確知其人犯罪無誤為必要，如有
    確切之根據得為合理之可疑而對行為人發生嫌疑時，即得謂為已發覺（最高法院
    七十二年度臺上字第六四一號判例意旨參照）。查本案員警係依據線報檢舉被告
    涉有販賣槍枝罪嫌，經警方依法聲請就被告使用之0000000000號、江
    居科使用之0000000000號行動電話實施通訊監察並進行跟監，且於九
    十三年四月三十日檢附偵查報告書向院聲請搜索票，擬依跟監、監聽進度，至江
    憲政位於彰化縣員林鎮○○○路二三號住處、江居科位於彰化縣員林鎮○○街二
    ○號住處執行搜索。嗣於九十三年五月二日二十時許，被告駕車行經國道龍潭收
    費站前，為跟監之警方攔停查獲等情，業據證人即承辦員警李慶峰於原審審理時
    到庭證述屬實（見原審卷【二】第八五頁至九一頁，並有上開通訊監察譯文及錄
    音帶、台中縣警察局搜索票聲請書在卷可稽（見警聲搜字第一七三七號卷）；雖
    被告為警查獲時，並無積極確切之證據足認被告有販賣槍枝之犯行，然依警方獲
    知之線報及通訊監察之內容，已足使警方產生被告持有槍械之合理可疑，被告為
    警查獲後，向警方供承伊持有槍械等語，係屬被告之自白，本件被告並無自首之
    情事，被告及其選任辯護人認被告有自首之情事，而應適用槍砲彈藥刀械管制條
    例第十八條第一項之規定，容有誤會（起訴書雖記載被告自首犯行，惟經原審實
    行公訴之檢察官以補充理由書更正本件被告不符自首要件）。再者，被告於偵查
    中均已自白上開犯行，並主動供述其等所製造、販賣之全部改造玩具手槍之來源
    及去向，因而查獲上開改造玩具手槍、制式槍管等情，亦經證人警員李慶峰證述
    在卷，應依槍砲彈藥刀械管制條例第十八條第四項前段規定，減輕其刑（原審實
    行公訴之檢察官認被告不符自白，容有誤會）。另辯護意旨略以：被告中年失業
    ，又因其父罹犯惡性前列腺癌，其幼子屬中度殘障幼童，有診斷證明書二份及殘
    障手冊一份為證，被告為負擔生活費及醫療費始犯本案，犯後亦主動供述犯情，
    並帶同員警起出槍械，於偵審中均表示悔意，其情可堪憫恕，應有刑法第五十九
    條之適用云云。惟按刑法第五十九條之酌量減輕其刑，必於犯罪之情狀，在客觀
    上足以引起一般同情，認為即予宣告法定低度刑期，猶嫌過重者，始有其適用（
    最高法院五十九年度台上字第八九九號判例要旨參照），至於被告上開情狀，僅
    屬刑法第五十七條量刑審酌之事項，為法定刑內科刑之標準，不得據為酌量減輕
    之理由。原審審理結果認被告犯上述之罪，審酌被告正值青壯，犯罪手段雖屬平
    和，但所為均已嚴重破壞社會治安，其所製造、販賣之改造玩具手槍之數量，非
    屬大量，且時間尚短，即為警查獲，改造玩具手槍後販賣未遂，及犯罪後坦承犯
    行，態度良好等一切情狀，依懲治走私條例第二條第一項，槍砲彈藥刀械管制條
    例第十一條第一項、第五項、第十三條第一項、第十八條第四項前段，刑法第十
    一條前段、第五十六條、第五十五條、第二十六條前段、第四十二條第二項（贅
    引第三項）、第三十八條第一項第一款，罰金罰鍰提高標準條例第二條，判處被
    告有期徒刑三年六月，併科罰金新臺幣十萬元，罰金如易服勞役，以新臺幣九百
    元（即銀元三佰元）折算一日，並將扣案如附表一編號一至四所示之改造玩具手
    槍四把、如附表二所示之制式槍管四支、如附表三編號二所示之改造玩具手槍一
    把依法宣告沒收，並敘明扣案如附表四編號一至三之結合圖、分解圖、圖鑑，均
    非違禁物，且與本案之犯行無直接密切之關連；扣案如附表五編號一、二、三所
    示之砂輪機一支、研磨工具一批、銼刀一支，並非供被告製造上開改造玩具手槍
    所用（被告係徒手換裝制式槍管改造而成）；附表五編號四所示之易立信手機，
    亦非專供被告製造、販賣改造玩具手槍之用；扣案附表五編號五所示之玩具金屬
    彈殼一百四十顆，均係被告購買玩具槍時附贈，且無殺傷力；扣案如附表三編號
    一所示之仿ＢＥＲＥＴＴＡ廠八四型半自動手槍製造之玩具手槍（含彈匣一個）
    一支，為玩具手槍並無改造情形，該槍並無明顯磨挫痕跡，則該玩具手槍既無證
    據證明被告已著手改造，因認定上開扣案物，均非違禁物亦非被告犯罪所用之物
    ，均不得諭知宣告沒收。經核其認事用法及量刑均為妥適，並無違法或不當之處
    。被告上訴意旨認其符合自首之規定、其情可堪憫恕應有刑法第五十九條酌量減
    輕其刑之適用及審酌刑法第五十七條後應量處被告二年以下有期徒刑並諭知緩刑
    而指摘原判決不當，為無理由，應予駁回。
據上論結，應依刑事訴訟法第三百六十八條，判決如主文。
本案經檢察官乙○○到庭執行職務。
中      華      民      國      九十四      年    一    月    二十六    日
                                   臺灣高等法院臺中分院刑事第八庭
                                         審判長法  官  羅  得  村
                                               法  官  劉  榮  服
                                               法　官  巫　政　松
右正本證明與原本無異。
如不服本判決應於收受送達後十日內向本院提出上訴書狀，其未敘述上訴之理由者並
得於提起上訴後十日內向本院補提理由書（均須按他造當事人之人數附繕本）。
                                               書記官  陳  妙  瑋
中     華     民     國     九十四     年      一      月    二十七     日
附錄論罪科刑法條：
懲治走私條例第二條第一項：
私運管制物品進口﹑出口逾公告數額者，處七年以下有期徒刑，得併科新台幣二十萬
元以下罰金。
槍砲彈藥刀械管制條例第十一條
未經許可，製造、販賣或運輸第四條第一項第一款所稱其他可發射金屬或子彈具有殺
傷力之各式槍砲者，處五年以上有期徒刑，併科新臺幣一千萬元以下罰金。
未經許可，轉讓、出租或出借前項所列槍砲者，處三年以上十年以下有期徒刑，併科
新臺幣七百萬元以下罰金。
意圖供自己或他人犯罪之用，而犯前二項之罪者，處無期徒刑或七年以上有期徒刑，
併科新臺幣一千萬元以下罰金。
未經許可，持有、寄藏或意圖販賣而陳列第一項所列槍砲者，處一年以上七年以下有
期徒刑，併科新臺幣七百萬元以下罰金。
第一項至第三項之未遂犯罰之。
槍砲彈藥刀械管制條例第十三條
未經許可，製造、販賣或運輸槍砲、彈藥之主要組成零件者，處三年以上十年以下有
期徒刑，併科新台幣七百萬元以下罰金。
未經許可，轉讓、出租或出借前項零件者，處一年以上七年以下有期徒刑，併科新台
幣五百萬元以下罰金。
意圖供自己或他人犯罪之用，而犯前二項之罪者，處五年以上有期徒刑，併科新台幣
一千萬元以下罰金。
未經許可，持有、寄藏或意圖販賣而陳列第一項所列零件者，第六月以上五年以下有
期徒刑，併科新台幣三百萬元以下罰金。
第一項至第三項之未遂犯罰之。
附表一：
一、送鑑手槍一支（獲案槍枝管制編號0000000000）認係仿ＢＥＲＥＴＴ
    Ａ廠Ｍ九型半自動手槍製造之玩具手槍，換裝制式槍管改造而成支改造手槍，機
    械性能良好，可即發適用子彈，認具殺傷力。
二、送鑑手槍一支（獲案槍枝管制編號0000000000）認係仿ＢＥＲＥＴＴ
    Ａ廠Ｍ九型半自動手槍製造之玩具手槍，換裝制式槍管改造而成支改造手槍，機
    械性能良好，可即發適用子彈，認具殺傷力。
三、送鑑手槍一支（獲案槍枝管制編號0000000000）認係仿ＢＥＲＥＴＴ
    Ａ廠Ｍ九型半自動手槍製造之玩具手槍，換裝制式槍管改造而成支改造手槍，機
    械性能良好，可即發適用子彈，認具殺傷力。
四、送鑑手槍一支（獲案槍枝管制編號0000000000）認係仿ＧＬＯＣＫ廠
    二七型半自動手槍製造之玩具手槍，換裝制式槍管改造而成支改造手槍，機械性
    能良好，可即發適用子彈，認具殺傷力。
附表二：
一、送鑑槍管三支，認係口徑○‧四吋制式槍管，其內具五條右旋來復線。
二、送鑑槍管一支，認係口徑九ｍｍ制式槍管，其內具六條右旋之來復線。
附表三：
一、送鑑手槍一支（獲案槍枝管制編號0000000000）認係仿ＢＥＲＥＴＴ
    Ａ廠八四型半自動手槍製造之玩具手槍，經檢視，槍管內具阻鐵，無法供發射彈
    丸使用，認不具殺傷力。
二、送鑑手槍一支（獲案槍枝管制編號0000000000）認係仿ＧＬＯＣＫ廠
    二七型半自動手槍製造之玩具手槍，換裝制式槍管改造而成支改造手槍，欠缺撞
    針簧及滑套蓋板，且滑套破裂，依現狀，認不具殺傷力。
附表四：
一、槍械拆解給合圖四張
二、ＧＬＯＣＫ廠二七型半自動手槍細部分解圖一張
三、槍械圖鑑八張
附表五：
一、砂輪機一支
二、研磨工具一批
三、銼刀一支
四、易利信手機一支
五、玩具金屬彈殼一百四十顆
           　　　　　Ｆ
